【裁判字號】    97,易,644
【裁判日期】    970820
【裁判案由】    違反毒品危害防制條例
【裁判全文】
臺灣屏東地方法院刑事判決               97年度易字第644號
公  訴  人  臺灣屏東地方法院檢察署檢察官
被      告  甲○○
上列被告因違反毒品危害防制條例案件，經檢察官提起公訴（97
年度毒偵字第1199號），嗣被告於本院準備程序進行中先就被訴
事實為有罪之陳述，本院告知被告簡式審判程序之旨，並聽取當
事人之意見後，裁定改由受命法官獨任依簡式審判程序審理，判
決如下：
    主  文
甲○○施用第二級毒品，累犯，處有期徒刑玖月。
    事  實
一、甲○○前因施用毒品案件，經本院以95年度毒聲字第413 號
    裁定送觀察、勒戒，經評定無繼續施用毒品之傾向，於民國
    96 年7月4 日釋放出所，復經臺灣屏東地方法院檢察署檢察
    官於96年7 月19日以95年度毒偵字第1859號為不起訴處分確
    定；另因違反槍砲彈藥刀械管制條例案件，經本院以91年度
    訴字第907 號判決處有期徒刑3 月確定，於92年5 月15日易
    科罰金執行完畢。詎仍不知悔改、戒絕毒品，於觀察、勒戒
    執行完畢釋放後5 年內，明知甲基安非他命經公告列為毒品
    危害防制條例第2 條第2 項第2 款之第二級毒品，不得非法
    持有、施用，復基於施用第二級毒品甲基安非他命之犯意，
    於97年5 月9 日下午5 、6 時許，在其位於屏東縣枋寮鄉○
    ○村○○路60號住處內，以將甲基安非他命置於玻璃球吸食
    器內，用火燒烤而吸食其產生白煙之方式，施用甲基安非他
    命1 次。嗣其於同年月13日下午2 時41分許，因涉嫌他案至
    臺灣屏東地方法院檢察署接受偵訊，檢察官徵得其同意，囑
    託警方採集其尿液檢體送檢驗，結果呈甲基安非他命陽性反
    應，而查知上情。
二、案經屏東縣警察局報告臺灣屏東地方法院檢察署檢察官偵查
    起訴。
    理  由
一、本案被告甲○○所犯違反毒品危害防制條例案件，並非法定
    刑為死刑、無期徒刑或最輕本刑3 年以上有期徒刑之罪，亦
    非高等法院管轄第一審之案件，而被告於本院準備程序中就
    被訴事實為有罪之陳述，本院合議庭乃裁定由受命法官獨任
    進行簡式審判程序。又簡式審判程序之證據調查，依刑事訴
    訟法第273 條之2 規定，不受同法第159 條第1 項審判外陳
    述排除之限制，再被告對於卷內之各項證據，亦不爭執證據
    能力，故卷內所列之各項證據，自得作為證據，先予敘明。
二、上揭事實，業據被告坦承不諱，其為警所採集之尿液檢體，
    經送請台灣檢驗科技股份有限公司以酵素免疫分析法及氣相
    層析質譜儀法檢驗，結果呈甲基安非他命陽性反應，有該公
    司97年6 月3 日編號KＺ000000000000號濫用藥物尿液檢驗報
    告1 份在卷足憑，其自白顯與事實相符。又查被告前因施用
    毒品案件，經本院以95年度毒聲字第413 號裁定送觀察、勒
    戒，經評定無繼續施用毒品之傾向，於96年7 月4 日釋放出
    所，復經臺灣屏東地方法院檢察署檢察官於96年7 月19日以
    95年度毒偵字第1859號為不起訴處分確定之事實，有臺灣屏
    東地方法院檢察署刑案資料查註紀錄表、同署全國施用毒品
    案件紀錄表及臺灣高等法院被告全國前案紀錄表各1 份在卷
    可按，被告於觀察、勒戒執行完畢釋放後5 年內再犯本件施
    用毒品犯行，應予依法論科。
三、查甲基安非他命係屬毒品危害防制條例第2 條第2 項第2 款
    所規定之第二級毒品，是核被告所為，係犯毒品危害防制條
    例第10條第2 項之施用第二級毒品罪。被告持有毒品復進而
    施用，其持有毒品之低度行為，為施用毒品之高度行為所吸
    收，不另論罪。又被告前有如事實欄所示之科刑及執行情形
    ，有臺灣屏東地方法院檢察署刑案資料查註紀錄表、臺灣高
    等法院被告前案紀錄表各1 份附卷足憑，其於刑之執行完畢
    後5 年內，故意再犯本件有期徒刑之罪，為累犯，應依刑法
    第47條第1 項加重其刑。爰審酌被告施用毒品，足以戕害其
    身心，滋生其他犯罪，惡化治安，其前已因施用毒品案件，
    經本院以97年度簡字第553 號判決處應執行有期徒刑7 月確
    定（尚未執行），素行不佳，有前開前科紀錄表可按，惟念
    其犯後坦承犯行，且施用毒品行為於本質上係屬自我戕害行
    為，反社會性之程度應屬較低等一切情狀，量處如主文所示
    之刑。
據上論斷，應依刑事訴訟法第273 條之1 第1 項、第299 條第1
項前段，毒品危害防制條例第10條第2 項，刑法第11條前段、第
47條第1 項，判決如主文。
本案經檢察官陳新君到庭執行職務。
中    華     民     國    97    年    8     月   20   日
                    刑事第五庭  法  官  陳秀慧
以上正本證明與原本無異。
如不服本判決應於收受本判決送達後10日內向本院提出上訴書狀
，其未敘述上訴理由者，並得於提起上訴後10日內向本院補提理
由書狀（均須按他造當事人之人數附繕本）「切勿逕送上級法院
」。
中    華    民    國    97    年    8     月    20    日
                                書記官  溫訓暖
附錄本判決論罪科刑法條：
毒品危害防制條例第10條第2項
施用第二級毒品者，處 3 年以下有期徒刑。


司法院資訊處製作；財團法人民間司法改革基金會備份。
